

Daniel Vargas

Nascimento: 16/07/1984

Natural: Sertão - RS Estado Civil: Solteiro

Endereço: Rua Assis Brasil 221, Centro, Erechim, Rio Grande

do Sul.

CEP: 99700-132

Telefone residencial:

(54) 3519 - 6556

Celular:

(54) 8114-0896 e (54) 9661-

9117

E-mail:

danielvargas84@gmail.com

Mês/ano da atualização

desse documento:

01/2016





CURRÍCULUM VITAE

OBJETIVOS

Trabalhar em oportunidade que traga evolução de carreira, utilização e expansão dos conhecimentos adquiridos. Atuando como Engenheiro Mecânico, Engenheiro de Projetos, Engenheiro de desenvolvimento de produtos ou outras áreas compatíveis ao perfil, experiência, formação e habilitação profissional. Disponibilidade para viagens e residir em qualquer lugar do Brasil ou exterior.

EXPERIÊNCIAS

EMPRESA: Grupo Idugel

PERÍODO: 09/02/2015 - 16/09/2015

SETOR: Comercial

CARGO: Vendas Técnico CIDADE: Joaçaba - SC

EMPRESA: Intecnial S/A

PERÍODO: 05/04/2010 - 06/02/2015 SETOR: Engenharia de Produto

CARGO: Projetista CIDADE: Erechim – RS

EMPRESA: Grupo Andreetta

PERÍODO: 22/12/2008 - 26/03/2010

SETOR: Engenharia

CARGO: Desenhista Projetista

FORMAÇÃO ACADÊMICA

CURSO: Engenharia Mecânica

ENTIDADE: Universidade Regional Integrada - URI, Campus de

Erechim-RS

CONCLUSÃO: AGO/2014

CREA: RS204922

FORMAÇÕES COMPLEMENTARES

Cademp em Ger. de Projetos - Fundação Getúlio Vargas

Desenvolvimento e Liderança - INEXH

Coaching de alta performance - Line Coaching

INGLÊS: Nível Avançado a fluente - Universidade do Inglês

ESPANHOL: Básico

MEU COACHING DE CARREIRA

Clailton Luiz – Line Coaching 48 8802.3032 / 3343.9279

CONHECIMENTO EM SOFTWARES E NORMAS TÉCNICAS

Software de projetos: Autocad, Autodesk Inventor (também para análise de estresse e dimensionamentos de peças e estruturas).

Solid Works, Solid Edge - Cursado mas não utilizado profissionalmente.

Outros Softwares: Pacote Office (Excel, Power Point, Word), Sistema ERP - SAP

Normas Técnicas: TEMA - Trocadores de Calor, API 650 - Tanques de Armazenamento, ASME VIII - Vasos de pressão, RBNA - Construção Naval. (Normas utilizadas para o trabalho cotidiano, algumas de forma superficial, mas com disponibilidade de aprofundamento conforme a oportunidade).

ATIVIDADES RELEVANTES

- Projetista residente em obra de extração de óleo de soja.
- ❖ Liderança na engenharia de produto com auxílio direto a supervisão e supervisão interina.
- ❖ Participação no projeto de fabricação do maior trocador de calor já fabricado no Brasil.
- ❖ Na modalidade acadêmica, ênfase em transferência de calor com cálculos térmicos para trocador de calor, com tese de Trabalho de Final de Curso (TFC) um projeto e construção de um trocador de calor de acrílico para executar análises qualitativas, validação analítica e experimental.

DESCRIÇÃO DE ALGUNS PROJETOS TRABALHADOS

Projetos Mecânicos: Equipamentos gerais tais como: Trocadores de calor, Condensadores, Tanque de Armazenagem, Vasos de Pressão e Roscas Transportadoras. Projetos navais de Balsa, Barcaça, Rebocador e Navio Graneleiro. Plantas de tubulação para usinas de biodiesel.

Projetos Civis: Projetos de pontes de concreto armado, barragens, projetos estruturais, projetos de graneleiros, plantas baixa e arquitetônico, estruturas de pré – moldado.

PRETENSÕES E PERFIL PROFISSIONAL

- ❖ Evoluir a todo momento de forma profissional, intelectual e pessoal. Com base em aprofundamento de estudos, pesquisas e investigação tecnológica no que for a agregar valor ao trabalho cotidiano.
- ❖ Afinidades no estudo acadêmico em diversas áreas cientificas o que abre possibilidades de atuação em qualquer área da engenharia sem dificuldades para estudar e se habituar em diferentes funções.
- ❖ Investigações superficiais em softwares de elementos finitos (ANSYS). Possibilidade de estudos em softwares de cálculo estrutural para tanques (AME TANK) e software para cálculos térmicos de trocador de calor (HTRI).